臺灣臺中地方法院刑事判決
111年度豐交易字第10號
聲  請  人  臺灣臺中地方檢察署檢察官
被      告  劉勇成


上列被告因過失傷害案件，經檢察官聲請以簡易判決處刑（110
年度偵字第34703號），本院認不宜逕以簡易判決處刑（原案號
：111年度豐交簡字第185號），改依通常程序審理，判決如下：
   
    主      文
本件公訴不受理。
    理      由
一、聲請簡易判決處刑意旨如檢察官聲請簡易判決處刑書之記載
     （如附件）。
二、按告訴乃論之罪，告訴人於第一審辯論終結前，得撤回其告
    訴；起訴之程序違背規定者，應諭知不受理之判決，並得不
    經言詞辯論為之，刑事訴訟法第238條第1項、第303條第1 
    款、第307條分別定有明文。又刑事訴訟法第303條第3款規
    定中所謂「告訴經撤回」，係指檢察官根據合法之告訴而起
    訴，於「訴訟繫屬後」，法院審理中撤回告訴者而言，並不
    包括檢察官提出起訴書於法院前業已撤回告訴之情形在內；
    倘係於檢察官偵查終結後、法院「訴訟繫屬前」，告訴人遞
    狀撤回告訴，此際該公訴本身欠缺告訴之訴訟條件，公訴並
    不合法，應依同法第303條第1款「起訴之程序違背規定」之
    規定，諭知不受理判決。
三、經查，被告涉犯道路交通管理處罰條例第86條第1項、刑法第28
    4條前段之汽車駕駛人無駕駛執照駕車因過失傷害人罪嫌，
    依刑法第287條前段規定，係屬須告訴乃論之罪。茲因告訴
    人於民國111年3月2日向本院遞交聲請撤回告訴狀，即已生
    撤回告訴之效力；檢察官雖於111年2月8日偵查終結向本院
    起訴，然此僅係檢察官製作完成起訴書之日期，實際上尚未
    發生訴訟關係，而本案係於111年3月3日繫屬本院，有臺灣
    臺中地方檢察署中檢謀夜（貴）110年偵34703字第11190223
    47號函上本院收文章在卷可佐，故本案在繫屬於本院前，已
    因告訴人撤回告訴而欠缺告訴之訴訟條件，揆諸前揭規定及
    說明，本案起訴之程序屬違背規定，爰不經言詞辯論，諭知
    不受理之判決。
四、據上論斷，應依刑事訴訟法第452條、第303條第1款、第307
    條，判決如主文。
中　　華　　民　　國　　111 　年　　3 　　月　　22　　日
                          臺灣臺中地方法院刑事庭
                                  法　官　段奇琬
以上正本證明與原本無異。
告訴人或被害人如不服判決，應備理由具狀向檢察官請求上訴，
上訴期間之計算，以檢察官收受判決正本之日起算。　　　　　
中　　華　　民　　國　　111 　年　　3　　 月　　23　　日
                                  書記官  王政偉
附件：
臺灣臺中地方檢察署檢察官聲請簡易判決處刑書          貴股
                                    110年度偵字第34703號
　　被　　　告　劉勇成　男　24歲（民國00年00月0日生）
　　　　　　　　　　　　住臺中市○○區○○街000○0號
　　　　　　　　　　　　國民身分證統一編號：Z000000000號
上列被告因過失傷害案件，業經偵查終結，認為宜聲請以簡易判
決處刑，茲將犯罪事實及證據並所犯法條分敘如下：
　　　　犯罪事實
一、劉勇成無駕駛執照（被吊扣），其於民國110年2月19日晚上
    19時44分許，騎乘車牌號碼000－0000號普通重型機車，在位
    於臺中市○○區○○路000號「丁丁藥局」前，自路旁駛入向陽
    路車道，其斯時本應注意汽車在劃有分向限制線路段之雙向
    二車道行駛時，不得駛入來車之車道內，且依當時天候晴、
    夜間有照明、路面乾燥無缺陷、無障礙物且視距良好，並無
    不能注意之情事，竟疏於注意，於起駛後即在劃有分向限制
    線之向陽路逆向行駛，適有廖碧珠騎乘車牌號碼000-000號
    普通重型機車，沿豐原區向陽路順向直行至該處，突見劉勇
    成騎乘之上開機車駛近，因而閃避不及，2車旋即在豐原區
    向陽路182號前發生碰撞，廖碧珠因而受有左側橈骨尺骨骨
    折、左側肱骨骨折、左側小腿內踝骨折、左側距骨骨折、腦
    震盪、雙上肢及下肢多處挫傷等傷害。
二、案經廖碧珠訴由臺中市政府警察局豐原分局報告偵辦。
　　　　證據並所犯法條
一、上開犯罪事實，業據被告劉勇成於本署偵詢時坦承不諱，並
    經告訴人廖碧珠於警詢及本署偵詢中指訴明確，復有衛生福
    利部豐原醫院診斷證明書、一品堂豐原中醫診所診斷證明書
    、道路交通事故現場圖、道路交通事故調查報告表㈠㈡、臺中
    市政府警察局道路交通事故談話紀錄表、臺中市政府警察局
    道路交通事故初步分析研判表、現場照片27張、現場監視器
    畫面翻拍照片6張、證號查詢機車駕駛人資料等附卷可稽。
    按汽車在在劃有分向限制線路段之雙向二車道行駛時，不得
    駛入來車之車道內，道路交通安全規則第97條第1項第2款、
    第2項訂有明文。被告自應盡上開規定揭示之注意義務，被
    告違反路權之歸屬已有過失。且依卷附之道路交通事故調查
    報告表所示，當時路況天候晴、夜間有照明、柏油路面、乾
    燥、無缺陷、無障礙物、視距良好，無不能注意情事，竟疏
    於注意而逆向行駛，以致肇事，致告訴人受傷，被告應有過
    失。且被告過失行為，核與告訴人之受傷間，具有相當因果
    關係，是其過失傷害犯嫌，堪以認定。
二、核被告所為，係犯道路交通管理處罰條例第86條第1項、刑法第
    284條前段之汽車駕駛人無駕駛執照駕車因過失傷害人罪嫌。
    被告無駕駛執照駕車，因而致人受傷，請依道路交通管理處罰
    條例第86條第1項規定加重其刑。
三、依刑事訴訟法第451條第1項聲請為簡易判決處刑。
　　此　　致
臺灣臺中地方法院
中　　華　　民　　國　 111　　年　　2 　　月　　8 　　日
　　　　　　　　　　　　　　　檢  察  官　蔣志祥
本件正本證明與原本無異　
中　　華　　民　　國　 111　　年　　2 　　月　　18　　日
                              書  記  官  許偲庭
附錄本案所犯法條全文
中華民國刑法第284條
因過失傷害人者，處 1 年以下有期徒刑、拘役或 10 萬元以下
罰金；致重傷者，處 3 年以下有期徒刑、拘役或 30 萬元以下
罰金。
道路交通安全規則第86條
貨車必須附載隨車作業人員者，除駕駛人外，應依下列規定，並
須隨時注意行車安全。
一、大貨車不得超過四人，小貨車不得超過二人。
二、工程或公用事業機構人員，佩帶有服務單位之證章或其他明
    顯識別之標記者，搭乘大貨車不得超過二十人，小貨車不得
    超過八人。
三、漁民攜帶大型捕魚工具，非客車所能容納者，搭載大貨車不
    得超過十六人，小貨車不得超過八人。
四、大貨車載運劇團道具附載演員不得超過十六人，小貨車不得
    超過八人。
五、大貨車載運魚苗附載拍水人員不得超過十二人。
六、大貨車載運棺柩附載人員不得超過十六人。
七、大貨車載運神轎附載人員不得超過十六人。
前項附載人員連同裝載物不得超過核定之總重量，如貨車為廂型
貨車時，應在車廂之內。框型貨車其裝載總高度已達三公尺之貨
物上不得附載人員。